# 请教陈版，投资企业从联营企业变成子公司后，内部未实现关联交易损益的处理？

提问人：lambeka7 时间：2020-06-11 11:25:00
请教陈版，A公司原持有B公司（房地产开发企业）40%的股权作为联营企业核算，现收购B公司另一股东20%的股权，完成收购后A公司能够控制B公司，将B公司纳入合并范围。A公司在权益法核算B公司股权时，存在A公司向B公司提供资金，B公司将利息进行资本化，形成的未实现关联交易损益约 6000 万元。在A公司将B公司纳入合并范围时，A公司对于B公司的长投应按照公允价值计量。对于原未实现关联交易损益，在B公司纳入合并范围后，原未实现关联交易损益是视同实现了吗？是否要对B公司纳入合并后的存货（已按评估值计量）进行调整？

回答人：chenyiwei
对于原未实现关联交易损益，在B公司纳入合并范围后，原未实现关联交易损益是视同实现（通过对原持有权益按购买日公允价值的重新计量和对被收购方可辨认资产的公允价值计量），无需再进行抵销处理。